臺灣高等法院臺南分院刑事判決　　　　　94年度上易字第75號
上　訴　人
即　被　告　乙○○
上列上訴人因毒品危害防制條例案件，不服臺灣臺南地方法院93
年度易字第882號中華民國94年1月5日第一審判決（起訴案號：
臺灣臺南地方法院檢察署93年度核退偵毒字第4號），提起上訴
，本院判決如下：
    主  文
原判決撤銷。
乙○○連續施用第二級毒品，累犯，處有期徒刑陸月，如易科罰
金以參佰元折算壹日。扣案之第二級毒品安非他命（毛重零點零
肆公克，不包含外包裝袋）沒收銷燬之；扣案之毒品外包裝袋壹
只，沒收之。
    事  實
一、乙○○於民國（下同）八十七年間因施用毒品案件，經臺灣
    臺南地方法院以八十七年度毒聲字第一三二九號裁定送戒治
    處所觀察、勒戒後，認無繼續施用毒品之傾向，經臺灣臺南
    地方法院檢察署檢察官以八十七年度偵字第一二五二七號為
    不起訴處分確定；復於八十八年間又因施用毒品，經臺灣臺
    南地方法院以八十八年度毒聲字第三八三○號裁定送戒治處
    所觀察、勒戒後，因有繼續施用毒品之傾向，另經該院以八
    十九年度毒聲字第二○二號裁定令入戒治處所強制戒治一年
    ，並於八十九年七月十四日停止強制戒治釋放，所餘強制戒
    治期間並付保護管束，於九十年一月二十二日保護管束期滿
    未撤銷視為強制戒治執行完畢。前開二犯施用毒品案件，並
    經臺灣臺南地方法院檢察署檢察官提起公訴，嗣經本院以八
    十九年度上易字第一一○○號判處有期徒刑八月，入獄服刑
    後於九十年十一月四日縮短刑期執行完畢，詎仍不知悔改。
    明知安非他命係毒品危害防制條例所明定之第二級毒品，不
    得持有及施用，竟於強制戒治執行完畢釋放後五年內，另行
    基於施用第二級毒品安非他命之犯意，自九十三年三月初某
    日起至同年五月二十日晚間十一時許止，在其位於臺南縣佳
    里鎮○○里○○○街二三九號住處等地，先以打火機燒烤鋁
    箔紙內之安非他命產生煙霧，再以口鼻吸取煙霧方式，施用
    第二級毒品安非他命多次，嗣於九十三年五月二十三日下午
    五時五十分許，經乙○○之妻李曉琳打電話報警，同日下午
    六時許由警員前往上址住處搜索時，當場李曉琳交出乙○○
    所有安非他命一小包（毛重零點零四公克），並經採取乙○
    ○尿液送驗後呈甲基安非他命陽性反應而查獲。
二、案經臺南縣警察局佳里分局報告臺灣臺南地方法院檢察署檢
    察官偵查起訴。
    理      由
一、前揭犯罪事實，業據上訴人即被告乙○○迭於警詢、偵訊中
    、原審及本院審理時坦承不諱，且被告於九十三年五月二十
    三日晚上八時四十五分許經警採尿（檢體編號二○號）送請
    臺南縣衛生局以免疫法、薄層層析法檢驗結果，確呈甲基安
    非他命類陽性反應，有臺南縣衛生局九十三年五月二十八日
    衛收字第○九三○○一二七一二號尿液檢驗成績書及臺南縣
    警察局佳里分局偵辦毒品危害防制條例案件尿液送驗對照表
    各一紙附卷可稽。另案發時所查獲之白色結晶體一包毛重零
    點零二公克，經臺南縣警察局佳里分局依聯勤二○四廠製造
    之煙毒檢驗Ａ包試劑初步檢驗結果，呈安非他命反應，有臺
    南縣警察局佳里分局查獲涉嫌毒品危害防制條例毒品初步檢
    驗報告單附警卷可參（警卷第十一、十四頁），復由被告自
    承施用扣案之白色結晶體，而其尿液經送驗後又有施用第二
    級毒品安非他命之尿液反應，足認扣案之白色結晶體為第二
    級毒品安非他命無訛，綜合上開事證，被告施用第二級毒品
    安非他命之行為至為明確。此外，被告於八十七年間因施用
    毒品案件，經臺灣臺南地方法院以八十七年度毒聲字第一三
    二九號裁定送戒治處所觀察、勒戒後，認無繼續施用毒品之
    傾向，經臺灣臺南地方法院檢察署檢察官以八十七年度偵字
    第一二五二七號為不起訴處分確定；復於八十八年間又因施
    用毒品，經臺灣臺南地方法院以八十八年度毒聲字第三八三
    ○號裁定送戒治處所觀察、勒戒後，因有繼續施用毒品之傾
    向，另經臺灣臺南地方法院以八十九年度毒聲字第二○二號
    裁定令入戒治處所強制戒治一年，並於八十九年七月十四日
    停止強制戒治釋放，所餘強制戒治期間並付保護管束，於九
    十年一月二十二日保護管束期滿未撤銷視為強制戒治執行完
    畢，本案施用毒品之犯行係於強制戒治執行完畢釋放後五年
    內等情，有臺灣高等法院被告全國前案紀錄表及臺灣臺南地
    方法院檢察署刑案資料查註紀錄表各一份附卷可按。綜上所
    查，被告自白核與事實相符，本件事證明確，被告犯行堪以
    認定。
二、按安非他命為第二級毒品，毒品危害防制條例第二條第二項
    第二款定有明文。核上訴人即被告乙○○所為，係犯毒品危
    害防制條例第十條第二項之施用第二級毒品罪。其施用前持
    有第二級毒品之低度行為，為施用第二級毒品之高度行為所
    吸收，不另論罪。被告多次施用第二級毒品之行為，為連續
    犯，應以一罪論，並應依法分別加重其刑。被告前因施用毒
    品案件，經本院以八十九年度上易字第一一○○號判處有期
    徒刑八月確定，入獄服刑後於九十年十一月四日縮短刑期執
    行完畢，有臺灣高等法院被告全國前案紀錄表及臺灣臺南地
    方法院檢察署刑案資料查註紀錄表各一份附卷可按，其受有
    期徒刑之執行完畢，五年以內再犯本件有期徒刑以上之罪，
    為累犯，應依刑法第四十七條及第七十條之規定，遞加重其
    刑。
三、被告雖辯稱：因我有檢舉賣毒品的人，是我被警察查到時我
    就檢舉了，他們也有抓到我檢舉的人，他叫黃朝英，法官有
    叫我去向警察要這份資料，但警察說沒有這份資料，原審並
    沒有給我減輕刑罰，並舉證人李曉琳所證：在警局時組長把
    黃朝英的資料調出來給我先生指認，我先生才說「英仔」就
    是黃朝英云云為證。經查證人即台南縣警察局佳里分局佳里
    派出所警員甲○○於本院審理時證稱：（審判長問：被告是
    否有供出毒品的來源？答）他說只知道綽號叫「英仔」的，
    是在成功市場向他買的。」、「（審判長問：你是否有到成
    功市場查到「英仔」？答）夜市不是每天都有，當時我們沒
    有去，後來我就不曉得。」、「（審判長問：檢方書記官是
    否有打電話向你查證？提示公務電話交閱，答）有。」等語
    ，復有公務電話紀錄附偵查卷可稽，而依黃朝英之臺灣高等
    法院被告全國前案紀錄表所示，並無因販賣第二級毒品之案
    件，則被告顯無因供出毒品來源，因而破獲者之情形，自不
    得依此規定減輕其刑。
四、原審對被告予以論罪科刑，固非無見；惟查本件係被告乙○
    ○之妻李曉琳打電話報警，警員前往被告住處搜索時，當場
    李曉琳交出乙○○所有安非他命一小包（毛重零點零四公克
    ），業經證人甲○○、李曉琳證述確是李曉琳前往派出所檢
    舉在卷，原判決認係經警前往被告住處搜索而查獲，尚有未
    合。被告上訴意旨以其供出毒品來源，請求減輕其刑，固無
    足取，惟原判決既有可議，自應由本院將原審不當之判決，
    予以撤銷改判；爰審酌被告有如事實欄所載之多次施用毒品
    前科（參看臺灣高等法院被告全國前案紀錄表及臺灣臺南地
    方法院檢察署刑案資料查註紀錄表），再犯本件施用第二級
    毒品罪，已有未當，惟本件係被告之妻李曉琳檢舉，其妻李
    曉琳復於本院審理時證述：「（審判長問：被告吸用安非他
    命是否你檢舉的？答）是的，因我希望他戒除，所以我去檢
    舉。」、「（審判長問：被告現在是否還有再吸食？答）沒
    有了。」等語在卷，顯見其愛夫心切，用心良善及其犯罪之
    動機、目的、手段、所生危害、施用毒品之期間、犯罪後坦
    承犯行態度良好及施用毒品自戕身心等一切情狀，量處如主
    文第二項所示之刑，併諭知易科罰金之折算標準，以資懲戒
    。另扣案之第二級毒品安非他命一包（毛重零點零四公克）
    為第二級毒品，屬違禁物，已如前述，應依毒品危害防制條
    例第十八條第一項前段之規定，沒收銷燬之。扣案之毒品包
    裝袋一個，既係用於包裹毒品，防其裸露、逸出、潮濕，便
    於持有藉以施用，亦為被告供本件施用第二級毒品所用之物
    ，又非屬毒品危害防制條例第十九條第一項規定應沒收之物
    ，應併依刑法第三十八條第一項第二款規定，宣告沒收之（
    最高法院九十一年度臺上字第四○七六號、第四四一六號判
    決參照）。
五、據上論斷，應依刑事訴訟法第369條第1項前段、第364條、
    273條之1第1項、第299條第1項前段，毒品危害防制條例第
    10條第2項、第18條第1項前段，刑法第11條前段、第56條、
    第47條、第38條第1項第2款，判決如主文。
本案經檢察官邱克斌到庭執行職務。
中　　華　　民　　國　　94　　年　　4 　　月　　14　　日
                  刑事第二庭    審判長法  官  葉居正
                                      法　官　莊俊華
                                      法　官　高明發
以上正本證明與原本無異。
如不服本判決，應於收受本判決後十日內向本院提出上訴書狀。
其未敘述上訴理由者並得於提起上訴後十日內向本院補提理由書
狀（均須按他造當事人之人數附繕本）「切勿逕送上級法院」。
　　　　　　　　　　　　　　　　　　　書記官　陳淑貞
中　　華　　民　　國　　94　　年　　4 　　月　　15　　日
附錄法條：
毒品危害防制條例第十條第二項：
施用第二級毒品者，處三年以下有期徒刑。
